最　高　行　政　法　院　裁　定
                                     100年度裁字第2007號
聲  請  人　楊義村
上列聲請人因與相對人財政部臺灣省南區國稅局間營業稅事件，
對於中華民國100年5月19日本院100年度裁字第1279號裁定，聲
請再審，本院裁定如下：
　　主  文
再審之聲請駁回。
再審訴訟費用由聲請人負擔。
　　理  由
一、按當事人對於本院所為裁定聲請再審，必須原裁定有行政訴
    訟法第273條之情形者，始得為之。同法第273條第1項第1款
    規定所謂「適用法規顯有錯誤」，係指原裁定所適用之法規
    與該案應適用之法規相違背或與解釋、判例有所牴觸者而言
    ，至於法律上見解之歧異，聲請人對之縱有爭執，要難謂為
    適用法規顯有錯誤，而據為聲請再審之理由。
二、緣聲請人未依規定申請營業登記，於民國91年至94年間銷售
    貨物予信元金屬有限公司等5家公司，銷售額合計新臺幣（
    下同）844,726,485元，逃漏營業稅42,236,324元，案經相
    對人審理違章成立，依行為時加值型及非加值型營業稅法（
    下稱營業稅法）第51條第1款規定，按所漏稅額處4倍罰鍰計
    168,945,296元，聲請人不服，申經復查結果，獲准變更為2
    倍罰鍰即84,472,648元，聲請人仍表不服，循序提起行政訴
    訟，請求判決撤銷訴願決定及原處分（復查決定含原核定處
    分），案經高雄高等行政法院斟酌全辯論意旨及調查證據之
    結果，認為本件聲請人違章事證明確，相對人復查決定依行
    為時營業稅法第51條第1款規定，按所漏稅額處2倍之罰鍰計
    84,472,648元，原無不合，惟營業稅法第51條第1款已於99
    年12月8日修正，並於100年2月1日施行，將罰鍰倍數自「按
    所漏稅額處1倍至10倍罰鍰」修正為「按所漏稅額處5倍以下
    罰鍰」，因修正後之規定較有利於納稅義務人，依稅捐稽徵
    法第48條之3規定，其裁罰應適用99年12月8日修正後營業稅
    法第51條第1款規定，又因罰鍰處分涉及被上訴人裁量權之
    行使，乃以99年度訴字第530號判決（下稱原確定判決）主
    文諭知：「訴願決定及復查決定均撤銷。訴訟費用由被告負
    擔。」並於判決理由敘明另由相對人為適當之裁罰處分。聲
    請人提起上訴，復經本院100年度裁字第1279號裁定（下稱
    原確定裁定）以其上訴不合法駁回而告確定。
三、本件聲請再審意旨略以：聲請人於原審起訴聲明為「訴願決
    定及原處分（含復查決定）均撤銷」，然原確定判決主文中
    並未將原核定處分撤銷，聲請人並非取得完全勝訴判決甚為
    明確，原確定裁定認依原確定判決主文之記載，聲請人係受
    勝訴判決之當事人，自不許上訴人就原確定判決之部分理由
    對其不利部分提起上訴，而以不合法駁回聲請人之上訴，其
    駁回理由缺乏法律依據，適用法規顯有錯誤等語。惟查，原
    確定裁定係以：按對於高等行政法院之終局判決，除法律別
    有規定外，得上訴於最高行政法院，行政訴訟法第238條第1
    項固定有明文。惟提起上訴，乃當事人對於所受不利益之終
    局判決聲明不服之方法，受勝訴判決之當事人，自無許其提
    起上訴之餘地。至當事人所受判決是否對其不利，應以判決
    主文為準；若說明主文之理由對於當事人不利，亦在不許上
    訴之列。依原確定判決主文之記載，聲請人即係受勝訴判決
    之當事人，自不許聲請人就原確定判決之部分理由對其不利
    部分提起上訴，而以上訴不合法而駁回其上訴。聲請意旨無
    非執其主觀上對行政訴訟法第238條第1項之歧異見解，指摘
    原確定裁定不當，揆諸首開說明，自非屬適用法規顯有錯誤
    之範疇，再審之聲請顯無再審理由，應予駁回。又原處分機
    關依據原確定判決意旨重為復查決定時，如仍為不利於聲請
    人之決定，聲請人仍得對該重為復查決定依行政救濟之程序
    請求救濟，尚非無救濟之途徑，併此敘明。
四、據上論結，本件聲請為無理由。依行政訴訟法第283條、第2
    78條第1項、第104條、民事訴訟法第95條、第78條，裁定如
    主文。
中　　華　　民　　國　　100　 年　　8　　 月　　18　　日
                    最高行政法院第七庭
                        審判長法官　蔡　進　田
                              法官　鄭  忠  仁
                              法官　黃  淑  玲
                              法官　林  樹  埔
                              法官　江　幸　垠

以  上  正  本  證  明  與  原  本  無  異
中　　華　　民　　國　　100　 年　　8　　 月　　19　　日
　　　　　　　　　　　　　　　書記官　邱　彰　德